# 商誉计算

提问人：song2003921 时间：2019-02-22 19:08:47
陈老师 @chenyiwei，请教：甲公司增资乙 2000 万，占增资后乙（ 3000万）的 66.67%，此时乙的原股东只出资了 200 万，乙留存收益-100 万。
请问如何计算商誉？假设乙账面价值等于公允价值。
1: 乙首先补记一笔他收，增加实收资本 800 万，然后计算商誉 =2000-（3000-100）*66.67%
2: 直接计算商誉 =2000-（2000+200-100）*66.67%请问那种正确？
个人理解第一种正确，因为第二种在原股东补足出资后，商誉就变了。

回答人：chenyiwei
考虑以下问题：
1 、增资协议中是否对原股东完成剩余认缴出资的实缴约定了明确的时间表，该出资的补足是否与本企业对被投资企业的增资直接关联？
2 、协议中是否明确了按实缴出资比例还是认缴出资比例分享收益、承担亏损和行使表决权？